臺灣高等法院高雄分院刑事裁定　　　　 100年度毒抗字第29號
抗　告　人
即　被　告　黃瓊秋
上列抗告人因聲請觀察勒戒案件，不服臺灣高雄地方法院中華民國
100 年1 月18日裁定（100 年度毒聲字第15號），提起抗告，本
院裁定如下：
    主  文
抗告駁回。
    理  由
一、抗告意旨略以：抗告人即被告黃瓊秋（下稱被告）接獲臺灣
    高雄地方法院檢察署發送勒令被告於100 年2 月8 日下午2
    時40分前往執行傳票，惟被告係於100 年1 月28日方至高雄
    市七賢派出所領取原裁定書及傳票，因而延誤抗告，懇請受
    理云云。
二、聲請意旨略以：被告基於施用第二級毒品甲基安非他命之犯
    意，於民國99年9 月30日為警採尿時回溯24小時之某時，在
    不詳地點施用第二級毒品甲基安非他命，為警於99年9 月30
    日在其高雄市○○區○○街38號4 樓之2 住處查獲，為此依
    毒品危害防制條例第20條第1 項及觀察勒戒處分執行條例第
    3 條第1 項、第2 項規定，聲請將被告送觀察勒戒處所觀察
    、勒戒等語。
三、經查：本案臺灣高雄地方法院100 年度毒聲字第15號刑事裁
    定，經向被告住居處送達後，因未會晤本人，亦無受領文書
    之同居人或受僱人，而於100 年1 月28日寄存送達於高雄市
    政府警察局前鎮分局及高雄市政府警察官鹽埕分局七賢路派
    出所，有送達回證在卷可查，依刑事訴訟法第62條準用民事
    訴訟法第138 條第2 項，應自寄存日起經10日即100 年2 月
    7 日發生送達效力，加計抗告期間5 日後，應自100 年2 月
    12日抗告期間始行屆滿。而被告雖於100 年2 月9 日誤向臺
    灣高雄地方法院檢察署提起抗告，經該署於100 年2 月10
    日轉送臺灣高雄地方法院，其抗告之效力自仍存在（最高法
    院22年上字第275 號判例意旨參照），並無逾越期抗告期限
    之問題，先予敘明。
四、再查：被告固否認有施用第二級毒品甲基安非他命之犯行，
    惟其於99年9 月30日14時30分許為警查獲後採集之尿液，經
    送往台灣檢驗科技股份有限公司以酵素免疫法及氣相層析質
    譜法檢驗結果，呈甲基安非他命及安非他命陽性反應，其中
    甲基安非他命濃度高達21,440ng/ml 、安非他命濃度則為
    1,380ng/ ml 等事實，有該公司99年10月13日濫用藥物檢驗
    報告1 紙在卷可按。而依濫用藥物尿液檢驗作業準則第18條
    規定，初步檢驗結果在閾值以上之尿液檢體，應再以氣相層
    析質譜儀進行確認，確認檢驗結果甲基安非他命500ng/ ml
    以上，且其代謝物安非他命濃度在100ng/ml以上，判定為甲
    基安非他命陽性，是據前揭檢驗報告所載，被告採集送檢之
    尿液，所驗得之甲基安非他命及安非他命濃度均已逾上開數
    值，足見被告尿液中殘留之甲基安非他命代謝物濃度甚高，
    依前開說明，自應判定為甲基安非他命陽性已甚明確。再本
    件被告為警查獲後採集之尿液，係由其並親自排放無訛，業
    據被告於警詢中供承明確，復有尿液採證檢驗對照表1 紙在
    卷可稽，且依本案卷內所存其他事證，亦未顯示有何人為因
    素之干擾，導致被告尿液檢驗結果產生錯誤之情。綜上所陳
    ，堪認本件檢驗報告結果，應屬精確而堪採信，是被告應有
    施用甲基安非他命之行為無誤。原裁定據以准許本件聲請，
    於法洵屬有據，核無違誤，被告空言提起本件抗告，並無理
    由，應予駁回。
五、據上論結，應依刑事訴訟法第412 條，裁定如主文。
中    華    民    國  100     年    3     月    8     日
                  刑事第七庭    審判長法  官  莊飛宗
                                      法  官  謝宏宗
                                      法  官  蔡廣昇
以上正本證明與原本無異。
不得再抗告。
中    華    民    國  100     年    3     月    8     日
                                      書記官  曾允志